Inventaris van archiefbescheiden van het Ministerie van Justitie betreffende Oorlogsmisdadigers, (1945) 1950-1995 (2002)
Nationaal Archief, Den Haag
- R-Dossiers, 4.
  - R 63/76/01. Stukken betreffende P.N. Menten., 1976-1986; 166-204; 38 pakken en 1 omslag
    - Map 01, 1976, 167
      - Contact tussen Openbaar Ministerie en departement, 5
      - Bewijsmateriaal Wiesenthal inzake "professoren moord" in Lemberg, 6
      - Inbeslagneming goederen Menten, 7
      - Nota's inzake kwestie Rohling: optreden F. Rohling in de strafzaak tegen P. Menten, 8
      - Radiogram aan Interpol Brussel inzake signalering, 9
      - Vragen Vaste Commissie voor Justitie inzake signalering Menten via Interpol, na mislukte aanhouding, 10
    - Map 02, 1976 - 1977, 168
      - Rapport Wiarda inzake mislukte aanhouding Menten en handelen departement met betrekking tot rechtshulpverzoek aan de Unie van Socialistische Sovjetrepublieken (USSR), 11
      - Rapport van de procureur-generaal te Amsterdam naar aanleiding van een onderzoek door de rijksrecherche naar handelen departement met betrekking tot rechtshulpverzoek aan de USSR en mislukte aanhouding Menten d.d. 15 november 1976, 12
      - Verslag Openbaar Ministerie Amsterdam inzake opsporings- en vervolgingsonderzoek, 13
      - Complicaties tussen Openbaar Ministerie Amsterdam - departement - Buitenlandse Zaken, 14
    - Map 03, 1977, 169
      - Pleitnotities raadsman L. van Heijningen voor zitting rechtbank Amsterdam, 15
      - Nota inzake toegang Rüter tot Menten, 16
      - Dagvaarding kort geding inzake vrijlating, 17
      - Pleitnota landsadvocaat, 18
      - Vonnis rechtbank in kort geding van 29 september 1977, 19
      - Dagvaarding hoger beroep tegen vonnis van 7 oktober 1977, 20
      - Antwoord departement op verzoeken raadsman om inzage stukken Commissie Schöffer, 21
      - Bevestiging ontvangst kopie brief van 20 oktober 1977 van landsadvocaat, 22
      - Memorie van grieven voor de zitting van 3 november 1977, ingediend door de raadsman van Menten, 23
      - Nota en brief inzake ter beschikking stellen van documenten, 24
      - Dagvaarding voor zitting Hoge Raad van 4 november 1977 inzake verkrijgen van inzage in stukken, 25
      - Notities van J.R.H. Kuyper ten behoeve van de landsadvocaat, 26
      - Memorie van Antwoord van de landsadvocaat, 27
      - Uitspraak rechtbank 's-Gravenhage, 28
      - Arrest gerechtshof 's-Gravenhage waarbij het vonnis van de rechtbank 's-Gravenhage van 7 oktober 1977 werd bevestigd, 29
    - Map 04, 1977, 170
      - Tenlastelegging, dagvaarding en getuigenverhoren, 30
      - Requisitoir A.F.C.J. Habermehl, 31
      - Vonnis rechtbank Amsterdam, 32
      - Conclusie procureur-generaal Hoge Raad, 33
      - Vonnis rechtbank 's-Gravenhage en requisitoir, 34
    - Map 05, 1978 - 1979, 171
      - Arrest Hoge Raad, 35
      - Nota inzake gevolgen cassatie ingevolge van voortzetting voorlopige hechtenis, 36
      - Nota inzake preventieve hechtenis, 37
      - Kort verslag bespreking consequenties van cassatie vonnis rechtbank 's-Gravenhage voor eventuele voortzetting voorlopige hechtenis, 38
      - Nota inzake gesprek met verzetsorganisaties over de uitspraak Hoge Raad, 39
      - Beschikkingen rechtbank Rotterdam inzake gevangenneming en schorsing voorlopige hechtenis, 40
      - Arrest Hoge Raad, 41
      - Nota inzake vordering gevangenneming, dienende voor rechtbank Rotterdam, 42
      - Rechtbank Rotterdam; overzicht gang van zaken met betrekking tot de strafzaak, bij arrest Hoge Raad van 22 mei 1979 verwezen naar rechtbank Rotterdam, 43
      - Conclusie Hoge Raad, 44
      - Beschikking Hoge Raad, gegeven op beroep in cassatie tegen beschikking rechtbank Rotterdam van 21 augustus en 24 september 1979, 45
    - Map 06, 1980 - 1981, 172
      - Requisitoir Openbaar Ministerie zitting rechtbank Rotterdam, 46
      - Vonnis rechtbank Rotterdam, 47
      - Nota en bijlagen, brieven raadsman L. van Heijningen, kopie brief Ministerie van Justitie van 11 augustus 1980 en kopie brief van Korvinius van 8 oktober 1980, 48
      - Correspondentie Directie Gevangeniswezen inzake opheffing schorsing voorlopige hechtenis, 49
      - Vonnis rechtbank 's-Gravenhage (voor nota en correspondentie departement ter voorbereiding kortgeding), 50
      - Arrest Hoge Raad op beroep in cassatie tegen vonnis rechtbank Rotterdam van 9 juli 1980, 51
      - Ambassade Israël; verzoek om afschrift Hoge Raad arrest, 52
      - Uittreksel arrest, 53
    - Map 07, 1978, 173
      - Reacties (officieel, particulier en pers uit binnen- en buitenland) op de uitspraak van de rechtbank 's-Gravenhage, 54
    - Map 08, 1978 - 1979, 174
      - Interpellatie vragen A. Kosto, 55
      - Interpellatie vragen Wolff, 56
      - Kopieën Pools uitleveringsverzoek 1950, met bijlagen, 57
      - Verzoek om rechtshulp aan Polen, 58
      - Processen-verbaal getuigenverhoor, 59
    - Map 09, 1976 - 1977, 175
      - Verzoek om rechtshulp aan de USSR (1e deel), 60
      - Processen-verbaal van verklaringen van getuigen in de USSR, 61
    - Map 10, 1976, 176
      - Onderzoek Openbaar Ministerie en rijksrecherche (1e deel), 62
      - Onderzoek Openbaar Ministerie en rijksrecherche (2e deel), 63
    - Map 11, 1976, 177
      - Onderzoeksmateriaal, onder andere getuigenverklaringen in het Russisch (1e deel), 64
      - Onderzoeksmateriaal, onder andere getuigenverklaringen in het Russisch (2e deel), 65
    - Map 12, 1977 - 1980, 178
      - Verzoek om rechtshulp aan de USSR (2e deel), 66
      - Perspublicaties in de USSR en telexen van de ambassade in Moskou, 67
      - Nota's en correspondentie met betrekking tot dossieronderzoek in de USSR, 68
    - Map 13, 1977 - 1982, 179
      - Contact met de Deutsche Demokratische Republik (DDR), 69
      - Contacten met de ambassade in Londen, 70
      - Rechtshulpverzoek van de Bondsrepubliek Duitsland (BRD); dagvaardingen getuigen en getuigenverklaringen, 71
      - Rechtshulpverzoek aan Frankrijk, 72
      - Contacten met ambassade in Washington, 73
      - Rechtshulpverzoek aan Israël, 74
      - Regeling met betrekking tot het dagvaarden van getuigen uit het buitenland, 75
      - Contacten met Bern; hierin opgenomen het uitleveringsverzoek aan Zwitserland, 76
    - Map 14, 1978 - 1980, 180
      - Verzoeken om rechtshulp aan Polen, USSR, BRD, Israël en Frankrijk; hierin dagvaardingen getuigen voor de zitting van de rechtbank te Rotterdam en nota inzake rechtsprocedure, 77
    - Map 15, 1976 - 1978, 181
      - Contact M. Menten-Pauw met het Openbaar Ministerie Amsterdam, 78
      - Klacht van L. van Heijningen over foto's van Menten in strafdossier, 79
      - Particuliere reactie inzake Duitse uniformen in WO II, 80
      - Rapport Binnenlandse Veiligheidsdienst inzake de Communistische Partij Nederland en de zaak Menten, 81
      - Brief Ministerie van Sociale Zaken inzake bekendheid Menten, 82
      - Correspondentie inzake vertaling van stukken c.q. tolkproblemen, 83
      - Verzoek van de raadsman om inzage van Poolse stukken met betrekking tot de uitlevering, 84
      - Nota inzake verzoek van de raadsman om toezending afschrift van het rapport van getuige-deskundige d.d. 13 januari 1949, 85
      - Verzoeken van de raadsman aan diverse instanties om informatie, 86
      - Gesprek met de raadsman op het departement omtrent verloop van het strafproces en de detentie toestand, 87
      - Verhoor J.R.H. Kuyper door de rechter-commissaris en vervolgnota, 88
      - Informatie aan A.F.J.C. Habermehl inzake het Besluit Buitengewoon Strafrecht, 89
      - Nota inzake inbeslagneming van stukken uit het persoonlijk archief van Menten; contact met Buitenlandse Zaken hierover, 90
      - Nota's inzake eventuele plaats van de rechtzitting, 91
      - Gebruikmaken van videobanden door de strafkamer van de Hoge Raad in cassatieberoep d.d. 20 maart 1978, 92
      - Brief van een Poolse burger gericht aan de raadsman, 93
    - Map 16, 1976 - 1977, 182
      - Medewerking aan het onderzoek door de Rijksaccountantsdienst, 94
      - Onkosten Commissie Schöffer, salaris- en hotelkosten, onkostenvergoeding getuigen, 95
      - Gedragslijn departement met betrekking tot eventuele juridische consequenties ten aanzien van leden van de Commissie Schöffer, 96
      - Voorbereiding historisch wetenschappelijk onderzoek; instelling Commissie Schöffer, 97
      - 1e Interim verslag Commissie Schöffer, 98
    - Map 17, 1977 - 1978, 183
      - Kamervragen Kosto en Molleman en 2e interim verslag Commissie Schöffer, 99
      - Correspondentie inzake weigering inzage van het Kortenhorst archief door de Commissie Schöffer, 100
      - Nota's en bijlagen inzake principiële verschillen van inzicht tussen de Commissie Schöffer en het departement, 101
      - Verzoek Commissie Schöffer om kopie nota d.d. 5 juli 1976 inzake paspoortinstructie, 102
      - Verhoor van J.R.H. Kuyper door Commissie Schöffer, 103
      - Kamervragen Kosto en Molleman, 104
      - 3e Interim verslag Commissie Schöffer, 105
    - Map 18, 1978 - 1982, 184
      - Kritiek Commissie Schöffer op het verlenen van medewerking van het Ministerie van Justitie aan onderzoeksopdracht van de rechter-commissaris (verhoren getuige deskundigen), 106
      - Klacht van raadsman L. van Heijningen over uitlatingen van de rechter-commissaris, officier van Justitie te Amsterdam en Commissie Schöffer, 107
      - Klacht van raadsman over het optreden van de rijksrecherche, 108
      - Nota's inzake archiefonderzoek, 109
      - 4e Interim verslag Commissie Schöffer, 110
      - Eindrapport Commissie Schöffer en nota en correspondentie hierover, 111
      - Executie strafvonnis Menten, 112
      - Nota en bijlagen inzake een klacht van Menten bij de Commissie voor de Rechten van de Mens te Straatsburg, 113
    - Map 19, 1976 - 1980, 185
      - Brief met bijlagen van Menten aan M.H.J.M. Nabben, 114
      - Brief van Menten aan rijksrecherche, 115
      - Brieven van Menten aan J.J.F. Hartsuiker, procureur-generaal te Amsterdam, 116
      - Brief van Menten aan minister A.A.M. van Agt, 117
      - Brief van een Poolse burger aan Menten met uittreksel van het "Groene Boekje", geschreven door H.A. Lunshof, 118
      - Brieven van M. Menten-Pauw, 119
      - Brieven van Menten aan het departement, 120
    - Map 20, 1978 - 1979, 186
      - Verzoeken van het echtpaar Menten om vrijlating, 121
      - Nota inzake afluisteren telefoongesprekken, 122
      - Brief van A.A.M. van Agt inzake eventueel verzoek van prins Bernhard om vrijlating van Menten, 123
      - Brief van de raadsman inzake de "Velser affaire", 124
      - Correspondentie met betrekking tot het commentaar van het departement op het rapport van de Commissie Versteegh inzake "Velser affaire", 125
      - Persberichten en krantenknipsels inzake de ''Velser affaire'', 126
      - Correspondentie en informatie bulletins van de Werkgroep Recht en Openheid in de zaak Menten, 127
    - Map 21, 1976 - 1979, 187
      - Diverse fotokopieën met betrekking tot signalering en opsporing politieke delinquenten; hierin stukken inzake verjaringstermijn, 128
      - Rapport Werkgroep Aanwenden Rechtsmiddelen, 129
      - Opsporingsregister nr. 9 gedateerd 1 september 1977, 130
      - Krantenknipsels en persberichten inzake opsporing van oorlogmisdadigers, 131
      - N.E. Algra: "Enkele juridische aspecten van de zaak Menten", 132
    - Map 22, 1977 - 1979, 188
      - Computer output van niet meer gesignaleerde politieke delinquenten, 133
      - Buitengewoon opsporingsblad nr. 7 gedateerd 1 september 1979, 134
      - Nota "Signalering politieke delinquenten" met een aantal bijlagen, 135
      - Correspondentie procureurs-generaal inzake signalering politieke delinquenten, 136
    - Map 23, 1976 - 1977, 189
      - Kamervragen, 137
      - Molleman; toezending twee adressen van instanties in de Bondsrepubliek Duitsland, waar eventueel nadere informatie ingewonnen kan worden, 138
    - Map 24, 1976 - 1979, 190
      - Diverse kamerstukken, 139
    - Map 25, 1976 - 1977, 191
      - Publicaties in Accent, 140
      - Bespreking tussen departement-vertegenwoordigers en H. Knoop, hoofdredacteur van Accent, 141
      - Brief van de raadsman van H. Knoop over een klacht naar aanleiding van een gesprek met de officier van Justitie en de rechter-commissaris te Amsterdam over de tipgever van Knoop (tip onderzoek C. van Steenderen), 142
      - Lezing door H. Knoop, 143
      - Arrest van de rechtbank te Amsterdam inzake Menten versus Knoop, 144
    - Map 26, 1976 - 1977, 192
      - Particuliere reacties, 145
    - Map 27, 1977, 193
      - Particuliere reacties, 146
    - Map 28, 1978, 194
      - Particuliere reacties, 147
    - Map 29, 1979 - 1982, 195
      - Particuliere reacties, 148
    - Map 30, 1977, 196
      - Nationale en internationale civiele vorderingen tegen Menten, 149
    - Map 31, 1977 - 1978, 197
      - Nationale en internationale civiele vorderingen tegen Menten, 150
    - Map 32, 1976 - 1977, 198
      - Persreacties (o.a. televisie uitzendingen) in binnen- en buitenland, 151
    - Map 33, 1976 - 1977, 199
      - Persberichten, telexberichten en krantenknipsels, 152
    - Map 34, 1977 - 1980, 200
      - Persberichten, telexberichten en krantenknipsels, 152
    - Map 35, 1977 - 1985, 201
      - Penitentiair dossier van Pieter Nicolaas Menten, geboren 26 mei 1899 te Rotterdam
    - Ongenummerde dossiers. 1976-1986, 202-204
      - Commissie Wiarda, 1976, 202
      - Gevangenneming en bewaking, 1977 - 1986, 203
      - Stukken uit het persoonlijk archief van D. van Dijk, plaatsvervangend secretaris-generaal, 1976 - 1984, 204
  - R 63/76/02. Stukken betreffende J.P. Philippa., 1976-1977; 205; 1 omslag
  - R 63/77/01. Stukken betreffende J.A. van Tilburg., 1977; 206; 1 pak
  - R 63/77/02. Stukken betreffende Z. Papp., 1977; 207; 1 omslag
  - R 63/77/03. Stukken betreffende R. Hess., 1977-1980; 208; 1 pak
  - R 63/78/01. Stukken betreffende T. Soetebier en G.A.M. Weimar., 1978; 209; 1 omslag
  - R 63/78/02. Stukken betreffende J. Visscher., 1977-1984; 210; 1 omslag
  - R 63/78/03. Stukken betreffende S. Bruins., 1977-1989; 211-213; 3 pakken
    - 1977-1981, 211
    - 1982-1989, 212
      Bijgevoegd het dossier van de politieke recherche afdeling district Groningen (1946-1948); bevat ook nr. EX 780/072.
    - Duits dossier, 1978, 213
  - R 63/78/04. Stukken betreffende W.A. Bos., 1978-1980; 214; 1 pak
    Bevat ook nr. EX 780/083 en A 78/175.
  - R 63/79/01. Stukken betreffende A.B. Pattist., 1952-1995; 215; 1 pak
    Bevat ook A 75/223, CA 79985, VrZ 9216/8086, A 79/127, EX 530/028, EX 790/019 en A 84/225.
  - R 63/79/04. Stukken betreffende behandeling van de verzoeken van de Landelijk Officier van Justitie belast met de opsporing van oorlogsmisdadigers en andere politieke delinquenten uit de tweede wereldoorlog, om inlichtingen en ondersteuning bij de opsporing van oorlogsmisdadigers en politieke delinquenten., 1979-1982; 216; 1 omslag
  - R 63/79/05. Stukken betreffende G.J. Wubbels., 1979-1993; 217; 1 omslag
  - R 63/79/06. Stukken betreffende J. Oly., 1973-1989; 218; 1 pak
    Zie ook R 63/80/08. A. Kipp.
  - R 63/80/01. Stukken betreffende H. Boere., 1979-1983; 219; 1 omslag
  - R 63/80/02. Stukken betreffende J.N. Ramaker., 1980-1987; 220; 1 pak
  - R 63/80/04. Stukken betreffende F. Slot., 1980; 221; 1 omslag
  - R 63/80/05. Stukken betreffende G.J.T. Kniest., 1979-1983; 222; 1 omslag
    Bevat ook nr. EX 790/151.
  - R 63/80/06. Stukken betreffende G.F. Wagner., 1978-1980; 223; 1 omslag
  - R 63/80/07. Stukken betreffende A.H. Rappard., 1980-1994; 224; 1 omslag
  - R 63/80/08. Stukken betreffende A. Kipp., 1953-1988; 225; 1 pak
    Zie ook R 63/79/06. J. Oly.
  - R 63/80/09. Stukken betreffende B. van Laarhoven., 1980-1981; 226; 1 omslag
  - R 63/80/10. Stukken betreffende Klein., 1980; 227; 1 omslag
    Voorletter(s) onbekend.
  - R 63/80/11. Stukken betreffende L.J. Dissevelt., 1980-1984; 228; 1 omslag
  - R 63/80/12. Stukken betreffende J. Bulder., 1980-1981; 229; 1 omslag
  - R 63/80/13. Stukken betreffende B.A. Riphagen., 1980-1989; 230; 1 omslag
  - R 63/81/01. Stukken betreffende de ontsnapping van zeven gedetineerden, C.A. Touseul, W.A. Polak, W. van der Neut, J. de Jonge, K.C. Faber, S. Borgers en H. Bikkers, uit de gevangenis van Breda op 26 december 1952., 1952-1972; 231-238; 8 pakken
    - - Ontsnapte oorlogsmisdadigers uit Breda; onderzoeksrapporten, telegrammen en telexberichten, - Stukken betreffende de televisie-uitzending van Brandpunt over de ontvluchtingen, 1952 - 1966; 231
      Bevat tekeningen en foto's van de vluchtweg.
    - Correspondentie betreffende de opsporing van de zeven gedetineerden, dossier Bureau Kabinet nr. 6900 A.A, 1953, 232
    - Hulpverlening aan en opsporing van de zeven ontvluchte gedetineerden, 1953, 233
    - Ontsnapping van zeven gedetineerden uit de strafgevangenis te Breda, 1953, 234
    - - Stukken betreffende A. Touseul, - Stukken betreffende S. Borgers; - Krantenknipsels, 1953 - 1954; 235
    - Losse stukken betreffende de ontsnapping uit Breda, 1953 - 1955, 236
      Bevat afschriften van vonnissen tegen de zeven gedetineerden gedateerd 1948-1949.
    - - Interne nota betreffende een concept-instructie aan de Nederlandse ambassade te Bonn betreffende de ontsnapte gedetineerden en krantenknipsels, - Beschrijving van de zeven gedetineerden, de gepleegde feiten en de opgelegde straffen; - Illegale grensoverschrijding van de zeven gedetineerden; - Stukken betreffende F. de Jong; - Onderzoek naar onregelmatigheden in de strafgevangenis te Breda; - Stukken betreffende J. Visscher; - Stukken betreffende J. Ris, 1953 - 1966; 237
    - - Correspondentie van de procureur-generaal bij het Gerechtshof te 's-Hertogenbosch met de secretaris-generaal van het departement van Justitie, - Brieven van de minister van Buitenlandse Zaken betreffende de nationaliteit van SS-leden en Duitse nationaliteits-wetgeving; - Vragen van C.F. Rüter van het seminarium van Hamel te Amsterdam; - Uitlevering van K.C. Faber en H. Bikker; EX dossier 530/003; - Duits uitleveringsverzoek aan Noorwegen, Noors uitleveringsverzoek aan Duitsland; dossier 253/562 Afdeling Publiekrecht; - Verhoor van L.H. Dohmen te Trelenberg, Duitsland; dossier 253/2612 Afdeling Publiekrecht; - Overeenkomst Nederland-Duitsland betreffende strafzaken, 1953 - 1972; 238
  - R 63/81/02. Stukken betreffende J. Luitjens., 1977-1995; 239-248; 8 pakken en 2 omslagen
    - Algemeen. 1977-1995, 239-244
      - 1977-1982, 239
        Openbaarheid beperkt tot 01-01-2058
      - 1983, 240
        Openbaarheid beperkt tot 01-01-2059
      - 1984-1987, 241
        Openbaarheid beperkt tot 01-01-2063
      - 1988, jan. - aug., 242
        Openbaarheid beperkt tot 01-01-2064
      - 1988, sep. - 1989, 243
        Openbaarheid beperkt tot 01-01-2065
      - 1991-1995, 244
        Openbaarheid beperkt tot 01-01-2071
    - Bevel tot aanhouding, 1980, 245; omslag
      Openbaarheid beperkt tot 01-01-2056
    - Gratieverzoeken en de behandeling hiervan, 1992 - 1994, 246
      Openbaarheid beperkt tot 01-01-2070
    - Perikelen rond aankomst in Nederland, 1992 - 1993, 247; omslag
      Openbaarheid beperkt tot 01-01-2069
    - Voorgeschiedenis en nota's over gratieverlening, 1992 - 1994, 248
  - R 63/81/04. Stukken betreffende E. Deppner., 1981-1982; 249; 1 omslag
    Zie ook R 21/60/03; inv.nr. 23.
  - R 63/81/06. Stukken betreffende R.O. Klauke., 1981-1982; 250; 1 omslag
  - R 63/81/07. Stukken betreffende het voeren van overleg met de Duitse autoriteiten te Bonn met name over de wijze waarop rechtshulpverzoeken inzake oorlogsmisdadigers door de Duitse autoriteiten worden behandeld., 1981-1982; 251; 1 omslag
  - R 63/82/01. Stukken betreffende het verkrijgen van Canadese medewerking tot uitlevering van oorlogsmisdadigers die zich na de Tweede Wereldoorlog in Canada hebben gevestigd, voor zover de Canadese wet dat toelaat., 1982-1983; 252; 1 omslag
  - R 63/82/02. Stukken betreffende A.H. Rauca., 1982-1983; 253; 1 omslag
  - R 63/82/04. Stukken betreffende A. Talens., 1981-1984; 254-256; 3 pakken
    - 1981-1982, 254
      Bevat ook RC 810/1095.
    - 1983-1984, 255
    - Requisitoir, [1983], 256
  - R 63/83/01. Stukken betreffende H. Sassen., 1983; 257; 1 omslag
  - R 63/83/02. Stukken betreffende P. Koster., 1983; 258; 1 omslag
  - R 63/83/03. Stukken betreffende K. Barbie., 1968-1984; 259; 1 pak
  - R 63/83/04. Stukken betreffende A. Strippel., 1983; 260; 1 omslag
  - R 63/83/05. Stukken betreffende J. Maier., 1983; 261; 1 omslag
  - R 63/83/06. Stukken betreffende Moerland., 1983; 262; 1 omslag
    Voorletters onbekend.
  - R 63/84/01. Stukken betreffende L. Petkiewytsch., 1984; 263; 1 omslag
  - R 63/84/02. Stukken betreffende G.T.M. Meertens., 1984; 264; 1 pak
  - R 63/84/03. Stukken betreffende K. Schlesinger., 1984; 265; 1 omslag
  - R 63/84/04. Stukken betreffende W.A.M. Sassen., 1984; 266; 1 omslag
  - R 63/84/05. Stukken betreffende A.H. Veldhuizen., 1984; 267; 1 omslag
  - R 63/84/06. Stukken betreffende M.J. de Rijke., 1984-1988; 268; 1 omslag
  - R 63/84/07. Stukken betreffende A. Sassen., 1984-1985; 269; 1 omslag
  - R 63/85/01. Stukken betreffende H.H.H. Lahaye., 1984-1985; 270; 1 omslag
  - R 63/85/02. Stukken betreffende H.J. Ubachs., 1984; 271; 1 omslag
  - R 63/86/01. Stukken betreffende M. Oranje en S.P.A. van der Moer., 1986-1987; 272; 1 omslag
  - R 63/87/01. Stukken betreffende A.H. Naujocks., 1986-1992; 273; 1 omslag
    Dossiernummer waarschijnlijk op een later tijdstip toegekend.
  - R 63/87/01. Verificatie van de lijst van nog gezochte oorlogsmisdadigers per januari 1987., 274; 1 omslag
  - R 63/88/01. Verslag van een voordracht gehouden op 9 september 1988 door de landelijk officier van Justitie belast met de opsporing van oorlogsmisdadigers en andere politieke delinquenten uit de Tweede Wereldoorlog, tijdens het symposium ''Justiz und NS-Verbrechen. Die Bedeutung der Zentralen Stelle für die Aufklärung von NS-Verbrechen und für die Geschichtswissenschaft'' in Ludwigsburg, met geleidebrief., 275; 1 omslag
  - R 63/89/01. Stukken betreffende S. Bakay., 1989-1990; 276; 1 omslag
  - R 63/90/01. Stukken betreffende A. Zapotocky., 1990; 277; 1 omslag
  - R 63/90/02. Stukken betreffende P. Paraszczak., 1990; 278; 1 omslag
  - R 63/90/03. Rechtshulpverzoek van Australië betreffende de oorlogsmisdadigers I. Slowak en I. Schermenda., 1990; 279; 1 omslag
  - R 63/91/01. Stukken betreffende B. Komarnyzky., 1991-1992; 280; 1 omslag
  - R 63/92/01. Opsporing van personen voorkomend op een lijst met acht op te sporen oorlogsmisdadigers., 1992; 281; 1 omslag